【裁判字號】    98,再易,17
【裁判日期】    981105
【裁判案由】    再審之訴
【裁判全文】
臺灣板橋地方法院民事判決              98年度再易字第17號
再審原告    甲○○
再審被告    國寶人壽保險股份有限公司
法定代理人  乙○○
上列當事人間請求給付保險金事件，再審原告對於中華民國98年
9月16日本院98年度保險簡上字第1號確定判決提起再審之訴，本
院判決如下：
    主  文
再審之訴駁回。
再審訴訟費用由再審原告負擔。
    理  由
一、按再審之訴，應以訴狀表明再審理由及關於再審理由並遵守
    不變期間之證據，為民事訴訟法第501條第1項第4款所明定
    。本件再審之訴，再審原告業以再審訴狀表明原確定判決有
    民事訴訟法第496條第1項第13款之當事人發現未經斟酌證物
    或得使用該證物者之再審理由，且原確定判決係於民國98年
    9月16日宣判，再審原告於98年10月7日具狀提起再審之訴，
    顯未逾30日之不變期間，自屬合於法定程式。
二、再審原告主張伊事後發現以下事證，足證兩造間確有不同於
    兩造保險契約傷害醫療保險給付附加條款第1條之約定：(一)
    再審被告之業務主管任如蘭之名片背面載有「〝健保費〞有
    得賠了！」之廣告，且其上關於醫療限額說明，亦載「收據
    （副本）+健保明細費用」，足見再審被告確實承諾理賠再
    審原告健保給付之金額；(二)再審被告於招攬保險時均向客戶
    保證將來理賠之金額包含健保給付金額，此觀與再審原告投
    保同型傷害醫療保險之訴外人林育正案例，其申請理賠金額
    含健保給付之新臺幣（下同）3,720元（診察費840元+傷科
    處置費2,700元+內服藥180元），另訴外人馮文信之理賠申
    請案例，再審被告賠付之金額亦含健保明細部分1萬7,731元
    ，可見再審被告之傷害醫療保險理賠項目向來包含健保給付
    部分，且兩造締約時確曾約定理賠金額包含健保費用，上開
    附加條款第1條有關於社會保險給付不理賠之約款，係再審
    被告用於各類保險之制式約款，是兩造既就保險契約有不同
    於該制式約款之約定，再審被告自應依約理賠健保給付部分
    。再審原告因發現上述新證據，爰檢附任如蘭之名片、林育
    正、馮文信之保險金理賠通知書、申請書、收據、診斷證明
    書等件，依民事訴訟法第496條第1項第13款規定，提起再審
    之訴，求為將原確定判決不利於再審原告部分廢棄，再審被
    告應再給付再審原告10萬7,794元等語。
三、按當事人發見未經斟酌之證物或得使用該證物者，得以再審
    之訴對於確定終局判決聲明不服。但以如經斟酌可受較有利
    益之裁判者為限，民事訴訟法第496條第1項第13款定有明文
    。查再審原告發見提出之再審被告業務主管名片，尚有別於
    正式之保險契約，其記載內容並不當然即為再審被告所訂保
    險契約之一部分，至於保險金理賠通知書、申請書、收據、
    診斷證明書等文件，亦僅得證明再審被告與其他保險客戶約
    定之保險理賠範圍，上開證物顯不能據以證明兩造保險契約
    約定之給付內容，縱經斟酌後，仍無從使再審原告受較有利
    之裁判，自與民事訴訟法第496條第1項第13款之規定不符，
    再審原告執此為再審理由，洵屬無據。
四、綜上所述，再審原告主張原確定判決有民事訴訟法第496條
    第1項第13款之再審事由，而提起本件再審之訴，顯無再審
    理由，爰不經言詞辯論，逕以判決駁回之。
五、依民事訴訟法第502條第2項、第78條，裁定如主文。
中    華    民    國    98    年    11    月    5     日
                  民事第二庭  審判長法  官  陳麗玲
                                    法  官  鍾啟煌
                                    法  官  連士綱
以上正本證明與原本無異。
本判決不得上訴。
中    華    民    國    98    年    11    月    6     日
                                    書記官  吳俞玲


司法院資訊處製作；財團法人民間司法改革基金會備份。
